【裁判字號】    99,台抗,306
【裁判日期】    990415
【裁判案由】    貪污聲請再審
【裁判全文】
最高法院刑事裁定              九十九年度台抗字第三０六號
抗  告  人  甲○○
上列抗告人因貪污案件，不服台灣高等法院台南分院中華民國九
十九年二月二十五日駁回聲請再審之裁定（九十九年度聲再字第
一一號），提起抗告，本院裁定如下：
    主  文
抗告暨停止刑之執行之聲請均駁回。
    理  由
本件原裁定以抗告人甲○○在原法院聲請再審意旨略稱：抗告人
係雲林縣二崙鄉公所（下稱二崙鄉公所）建設課技士，但「二崙
鄉大義崙排水清理等二件工程」之規劃、設計及監造，係該鄉公
所委託沈明信土木技師事務所負責，能否謂抗告人負責辦理上開
工程之委託設計、監造等業務，顯有可疑。抗告人若非負責委託
設計、監造等業務，則原判決認抗告人對於職務上承辦上開工程
委託設計、監造等業務，收取廠商翁啟發、陳學毅交付之賄款新
台幣（下同）二十萬元等情，即難維持。又證人翁啟發、陳學毅
雖證稱交付二十萬元予抗告人，但未證稱抗告人同意踐履其要求
之職務上特定行為，故抗告人收受二十萬元，與職務上之行為無
關。何況翁啟發證稱「這二十萬元是要給李大哥（即抗告人）做
指導費用……他也是有客氣說不用啦，雖說不用還是拿走了」等
語。抗告人既曾表示拒收，足見並無收受賄賂之犯意。而抗告人
收受二十萬元後，仍先後多次發函予承包商及監造人沈明信土木
技師事務所，要求改善工程或依限完工等事項，益徵抗告人未有
踐履賄求對象之職務上行為。上開事證於判決前即已存在，為原
審判決時所未注意，不及調查斟酌之新證據，並足以動搖原判決
所認定之事實，爰依刑事訴訟法第四百二十條第一項第六款之規
定聲請再審等語。惟抗告人所舉證人翁啟發、陳學毅等人所為之
證言及相關函件，卷內均可考見，業經原判決斟酌，並非原法院
及抗告人所不知，不及調查斟酌，至其後始行發現之新證據。又
抗告人係二崙鄉公所建設課技士，承辦上開工程採購事宜，負責
辦理該工程之委託設計、監造等業務，為公務員，乃原判決認定
之事實，不因該工程之規劃、設計及監造等業務，委託沈明信土
木技師事務所辦理，而影響其公務員身分之認定。抗告人所提二
崙鄉公所與沈明信土木技師事務所簽訂之工程規劃設計監造委託
契約書，亦非所謂發現確實之新證據。抗告人主張之各節，係就
原判決所為採證認事職權之行使，憑己見爭辯，與刑事訴訟法第
四百二十條第一項第六款所定發現確實之新證據不符。因認其再
審之聲請為無理由，裁定予以駁回。經核於法尚無違誤。抗告意
旨仍執前開陳詞，任意指摘原裁定不當，為無理由，應連同其停
止刑之執行之聲請予以駁回。
據上論結，應依刑事訴訟法第四百十二條，裁定如主文。
中    華    民    國  九十九  年    四    月   十五   日
                      最高法院刑事第十庭
                          審判長法官  花  滿  堂
                                法官  黃  正  興
                                法官  陳  東  誥
                                法官  林  錦  芳
                                法官  洪  昌  宏
本件正本證明與原本無異
                                      書  記  官
中    華    民    國  九十九  年    四    月   十九   日
                                                      Q

司法院資訊處製作；財團法人民間司法改革基金會備份。
